【裁判字號】    90,訴,368
【裁判日期】    900830
【裁判案由】    違反毒品危害防制條例
【裁判全文】
臺灣屏東地方法院刑事判決                            九十年度訴字第三六八號
    公  訴  人  臺灣屏東地方法院檢察署檢察官
    被      告  甲○○
右列被告因違反毒品危害防制條例案件，經檢察官提起公訴（九十年度毒偵字第七五
四號）及移送併辦（九十年度毒偵字第九九三號、第一一○九號，九十年度偵字第三
○○三號）併，本院判決如左：
    主  文
甲○○連續施用第一級毒品，累犯，處有期徒刑壹年，扣案注射針筒伍支、海洛英零
點參公克沒收銷燬之；又連續施用第二級毒品，累犯，處有期徒刑捌月，扣案吸食器
壹組、含安非他命夾鏈殘渣袋壹個沒收銷燬之。應執行有期徒刑壹年柒月，扣案注射
針筒伍支、海洛英零點參公克、吸食器壹組、含安非他命夾鏈殘渣袋壹個沒收銷燬之
。
    事  實
一、甲○○曾因違反麻醉藥品管理條例案件，經法院判處有期徒刑八月，於八十八年
    十一月二十七日執行完畢，復因施用第一級毒品海洛因違反毒品危害防制條例案
    件，經強制戒治期滿後由本院於八十九年一月二十四日，乃就甲○○所犯施用第
    一級毒品海洛因之犯行，以八十七年度訴字第三二０號為免刑判決確定。詎其竟
    不思悛悔，復基於施用第一、二級毒品海洛英、安非他命之概括犯意，自下列時
    間往前回溯四十八小時之內之某時，在不詳處所非法施用第一、二級毒品海洛英
    、安非他命，而於下列時、地為警查獲（一）九十年四月十七日下午一時許往前
    回溯四十八小時之內之某時，在不詳處所非法施用第一級毒品海洛因及第二級毒
    品安非他命，嗣為警於九十年四月十七日下午一時許，在其屏東縣九如鄉○○路
    ○段十六巷三號租屋處查獲，並扣得專供施用第二級毒品安非他命之吸食器一組
    及含安非他命夾鏈殘渣袋一個。（二）九十年四月二十日十二時三十分許往前回
    溯四十八小時之內之某時，在不詳處所非法施用第一級毒品海洛因及第二級毒品
    安非他命，嗣為警於九十年四月二十日十二時三十分許，在屏東縣鹽埔鄉○○村
    ○○路十巷口查獲。（三）九十年五月八日十七時許往前回溯四十八小時之內之
    某時，在不詳處所非法施用第一級毒品海洛因及第二級毒品安非他命，嗣為警於
    九十年五月八日十七時許，在其屏東縣九如鄉○○村○○路六十二號住處前獲，
    並扣得其專供施用第一級毒品海洛英之注射針筒三支及海洛英零點三公克。（四
    ）九十年五月二十四日二十二時十分許往前回溯四十八小時之內之某時，在不詳
    處所非法施用第一級毒品海洛因及第二級毒品安非他命，嗣為警於九十年五月二
    十四日二十二時十分許，在其屏東縣內埔鄉○○村○○路二二八號前查獲，並扣
    得專供施用第三級毒品海洛英之注射針筒二支。
二、案經高雄縣警察局移送台灣屏東地方法院檢察署檢察官偵查起訴及屏東縣警察局
    東港分局、內埔分局移送台灣屏東地方法院檢察署檢察官移併併辦。
    理  由
一、右揭事實業據被告甲○○坦承不諱，就事實一（一）並有高雄縣政府衛生局煙毒
    尿液檢驗成績書、台灣檢驗科技股份有限公司檢驗報告，就事實一（二）有屏東
    縣衛生局檢驗通知書，就事實一（三）有屏東縣衛生局檢驗通知書、法務部調查
    局鑑定通知書，就事實一（四）有屏東縣衛生局檢驗通知書、台灣檢驗科技股份
    有限公司檢驗報告在卷可稽，並有吸食器一組、含安非他命夾鏈殘渣袋一個、注
    射針筒三支、海洛英零點三公克、注射針筒二支扣案足憑。又被告前亦確因施用
    第一級毒品海洛因違反毒品危害防制條例案件，經送強制戒治期滿，業據本院以
    八十七年度訴字第三二０號為免刑之判決確定，此有該案判決書及台灣屏東地方
    法院檢察署刑案資料查註紀錄表各一份附卷足憑。事證明確，被告犯行堪以認定
    。
二、核被告甲○○所為係犯毒品危害防制條例第十條第一項施用第一級毒品罪、同條
    例第十條第二項施用第二級毒品罪及同條例第十一條第三項之罪。被告多次施用
    海洛英、安非他命，分別係時間密接，犯罪構成要件相同，顯各係基於概括犯意
    為之，應依連續犯規定各論處一罪，並加重其刑。又被告施用毒品之際分別多次
    持有第一級毒品及第二級毒品，亦各係基於概括犯意，本應各論以連續持有第一
    級毒品及第二級毒品罪，惟其持有後進而施用，持有之低度行為應為施用之高度
    行為所吸收，乃不另論。被告持有專供施用第一、二級毒品之器具與施用毒品部
    分，有方法結果之牽連關係，應從一重之施用第一、二級毒品部分處斷。被告施
    用第一級毒品及施用第二級毒品，犯意各別，行為互異，應分論併罰。公訴人雖
    僅就事實欄一（一）部分之犯行提起公訴，然檢察官就犯罪事實一部起訴者，其
    效力及於全部，本件被告事實欄一（二）（三）（四）部分之犯罪事實，與前揭
    已起訴部分，有裁判上一罪之關係已如前述，本院自應就此部分併予裁判。被告
    曾受有期徒刑執行完畢五年內再犯本件之罪，有其前案紀錄表可按，為累犯，應
    依法加重其刑，並與連續犯加重部分遞加重之。爰審酌被告意志不堅，陷溺惡習
    已深，犯後迭於偵查中否認部分犯行惟於本院審理中坦承全部犯行，又其施用毒
    品係自戕之行為，並無損害於他人等一切情狀，分別量處如主文所示之刑，並定
    其應執行之刑。扣案含安非他命夾鏈殘渣袋一個、海洛英零點三公克分係與第二
    級毒品不可分離之物及第一級毒品，吸食器一組、注射針筒五支係專供施用毒品
    之器具，爰均依法宣告沒收銷燬之。
三、據上論斷，應依刑事訴訟法第二百九十九條第一項前段，毒品危害防制條例第十
    條第一項、第二項、第十一條第三項、第十八條第一項前段，刑法第十一條前段
    、第五十六條、第五十五條、第五十一條第五款、第四十七條，判決如主文。
中      華      民      國      九十      年      八    月    三十      日
                                      臺灣屏東地方法院刑事第一庭
                                          法  官    郭書豪
右正本證明與原本無異。
對於本判決如有不服應於收受送達後十日內向本院提出上訴書狀上訴於台灣高等法院
高雄分院並按他造當事人之人數附具繕本。
                                          書記官    潘豐益
中      華      民      國      九十      年      八    月    三十      日
毒品危害防制條例第十條
施用第一級毒品者，處六月以上五年以下有期徒刑。
施用第二級毒品者，處三年以下有期徒刑。


司法院資訊處製作；財團法人民間司法改革基金會備份。
